臺灣新北地方法院三重簡易庭民事判決
                                   111年度重簡字第1557號
原      告  明台產物保險股份有限公司

法定代理人  松延洋介
訴訟代理人  林星瀚  
被      告  吳沛玹  

上列當事人間請求侵權行為損害賠償（交通）事件，於民國111
年9月1日言詞辯論終結，本院判決如下：
    主  文
被告應給付原告新臺幣叁拾叁萬捌仟柒佰捌拾壹元，及自民國一
百一十一年七月二十四日起至清償日止，按年息百分之五計算之
利息。
原告其餘之訴駁回。
訴訟費用由被告負擔百分之七十四，餘由原告負擔。
本判決原告勝訴部分得假執行。 
    事  實  及  理  由
一、本件被告經合法通知，未於言詞辯論期日到場，查無民事訴
    訟法第386條所列各款情事，應准原告之聲請，由其一造辯
    論而為判決，合先敘明。
二、原告起訴主張：緣被告於民國109年10月26日17時5分許，駕
    駛車牌號碼000-0000號自用小客車，行經新北市新莊區新北
    大道與思源路口處時，因疏於注意車前狀況之過失，致撞擊
    由原告承保、訴外人陳之逵駕駛其所有之車牌號碼000-0000
    號自用小客車（下稱系爭車輛），系爭車輛因而受損，經送
    修支出修復費用新臺幣（下同）455,011元（含鈑金17,136
    元、烤漆17,892元、零件419,983元）。原告已依保險契約
    賠付被保險人上開修理費，依法取得代位權。為此，爰依侵
    權行為及保險代位之法律關係，請求判決被告應給付原告45
    5,011元，及自起訴狀繕本送達翌日起至清償日止，按年息
    百分之5計算之利息之事實，業據其提出新北市政府警察局
    道路交通事故當事人登記聯單、新北市政府警察局道路交通
    事故初步分析研判表、行照、駕照、汽車保險單、車損照片
    、統一發票、估價單、汽車險理賠申請書及汽車險賠款同意
    書等件，並經本院依職權向新北市政府警察局新莊分局調取
    本件車禍肇事資料核閱屬實，有道路交通事故現場草圖、道
    路交通事故調查報告表、A3類道路交通事故調查紀錄表、事
    故現場相片、新北市政府警察局道路交通事故當事人登記聯
    單及道路交通事故初步分析研判表等件附卷可資佐證。被告
    則已於相當時期受合法之通知，而於言詞辯論期日不到場，
    亦未提出準備書狀爭執，依法視同自認，自堪認原告之主張
    為真實。
三、按汽車行駛時，駕駛人應注意車前狀況及兩車並行之間隔，
    並隨時採取必要之安全措施，不得在道路上蛇行，或以其他
    危險方式駕車。道路交通安全規則第94條第3項定有明文。
    經查，本件被告於警詢時稱：「（問：事故發生前之行進路
    線、方向、車道、位置、肇事經過及車速？第一次撞擊點位
    置？）答：一、我行駛台一高架下思源路匝道。二、當時我
    在下高架的斜坡上，我跟前方車輛都保持在慢慢往下滑的狀
    態（剎車沒踩死），接著對方煞停後，我反應不及才撞到前
    方車輛。肇事當時行車速率約20-30公里。車頭（V前、左、
    右）。」等語；訴外人陳之逵於警詢時陳稱：「（問：事故
    發生前之行進路線、方向、車道、位置、肇事經過及車速？
    第一次撞擊點位置？）答：一、我行駛台一高架下思源路匝
    道。二、當時我已經在停等紅燈，然後對方就從我後方擦撞
    到我車輛後車尾。肇事當時行車速率約0公里。車尾（V後、
    左後、右後）。」等語，有A3類道路交通事故調查紀錄表存
    卷可參，足見被告駕車行經肇事地點時，因未注意車前狀況
    致肇事，有違上開道路交通安全規則之規定，堪認被告對本
    件事故之發生具有過失，新北市政府警察局交通警察大隊亦
    同此認定「甲○○疑疏於注意車前狀況。」為肇事原因，此有
    道路交通事故初步分析研判表附卷可稽，益徵被告就本件事
    故之發生，確應負過失責任甚明。
四、次按因故意或過失，不法侵害他人之權利者，負損害賠償責
    任。汽車、機車或其他非依軌道行駛之動力車輛，在使用中
    加損害於他人者，駕駛人應賠償因此所生之損害。被保險人
    因保險人應負保險責任之損失發生，而對於第三人有損失賠
    償請求權者，保險人得於給付賠償金額後，代位行使被保險
    人對於第三人之請求權。但其所請求之數額，以不逾賠償金
    額為限。前項第三人為被保險人之家屬或受僱人時，保險人
    無代位請求權。但損失係由其故意所致者，不在此限。民法
    第184條第1項前段、第191條之2前段及保險法第53條分別定
    有明文。次按不法毀損他人之物者，被害人得請求賠償其物
    因毀損所減少之價額。民法第196條第1項亦有明文。又依民
    法第196條請求賠償物被毀損所減少之價額，固得以修復費
    用為估定之標準，但以必要者為限（如修理材料以新品換舊
    品，應予折舊）。經查，原告承保之系爭BFD-7785號自用小
    客車為民國109年2月（推定為15日）出廠使用，有行車執照
    在卷可稽，至109年10月26日受損時已使用8月餘，依營利事
    業所得稅結算申報查核準則，提列折舊以1年為計算單位，
    其使用期間未滿1年者，按實際使用月數相當於全年之比例
    計算之，不滿1月者，以1月計，為9月，其零件已有折舊，
    據原告所提出之估價單所載，修車支出之零件費為新臺幣（
    下同）為419,983元，更新零件之折舊價差顯非必要，自應
    扣除，本院依行政院公布之固定資產耐用年數表及固定資產
    折舊率表，即非運輸業用客車、貨車之耐用年數為五年，依
    定率遞減法每年折舊千分之三六九，上開零件之折舊金額為
    116,230元〔計算式：第一年：419,983元×0.369×(9/12)＝116
    ,230元，元以下四捨五入〕，則扣除折舊後，原告得請求之
    修車零件費為303,753元（計算式：419,983元－116,230元＝3
    03,753元）。此外，原告另支出修車鈑金費用17,136元及烤
    漆費用17,892元，是原告共得請求之修車費用計338,781元
    （計算式：303,753元＋17,136元＋17,892元＝338,781元）。
五、從而，原告依侵權行為及保險代位之法律關係，請求被告應
    給付原告338,781元，及自起訴狀繕本送達翌日即111年7月2
    4日起至清償日止，按年息百分之5計算之利息，為有理由，
    應予准許。逾此部分之請求，為無理由，應予駁回。
六、本判決原告勝訴部分，係適用簡易程序所為被告敗訴之判決
    ，爰依職權宣告假執行。
七、結論：原告之訴為一部有理由，一部無理由，依民事訴訟法
    第436條第2項、第79條、第385條第1項前段、第389條第1項
    第3款，判決如主文。
中　　華　　民　　國　　111 　年　　9 　　月　　2 　　日
                      臺灣新北地方法院三重簡易庭
                          法      官  彭松江
以上正本係照原本作成。
如不服本判決，應於送達後20日內，向本院提出上訴狀並表明上
訴理由，如於本判決宣示後送達前提起上訴者，應於判決送達後
20日內補提上訴理由書（須附繕本）。
中　　華　　民　　國　　111 　年　　9 　　月　　2 　　日
                          書  記  官  許雁婷